# 请教陈版，关于集体土地房屋建筑物确认问题

提问人：xinye110 时间：2022-04-12 14:22:05
陈版您好！想请教您一个问题！
一家公司公司向村委会的一居民租用一块自留地，并在上面建设厂房。但是因为该建设未取得任何施工许可等资质、厂房也未取得任何资质，感觉这个厂房就属于违章建筑。目前厂房实际花费 300 万元，并投入使用。因为没有决算，公司目前通过在建工程核算。
想请教陈版，这 300 万元的厂房是通过固定资产核算还是通过长期待摊费用核算？考虑到属于违章建筑，是否通过长期待摊费用核算更合适？如果通过长期待摊费用核算，摊销年限怎么确认？

回答人：chenyiwei
建议作为长期待摊费用核算，并尽可能缩短摊销年限。另外在期末还应关注因可能被责令拆除等原因导致的资产减值风险，以及可能的罚款等或有事项影响。